# 联营公司其他权益变动，应冲减其他资本公积的额度不够怎么办

提问人：michaelhtts 时间：2018-03-24 15:54:07
联营公司本期同比例增资，发行的相关费用冲减资本公积，造成长投的账面价值不等于联营公司期末净资产乘以持股比例，根据长投准则，这个变动应是属于其他权益变动应该冲减其他资本公积，但是如果其他资本公积不足如何处理，冲减留存收益？

回答人：chenyiwei
可继续冲减“资本公积——其他资本公积”，这是可以出现负数余额的。但如果引入新投资者的作价金额较低，要考虑原先持有的投资是否发生减值。